【裁判字號】    95,簡上,1291
【裁判日期】    951226
【裁判案由】    業務過失致死
【裁判全文】
臺灣高雄地方法院刑事判決            95年度簡上字第1291號
上  訴  人  臺灣高雄地方法院檢察署檢察官
被      告  乙○○
                      樓
上列被告因業務過失致死案件，不服高雄地方法院高雄簡易庭95
年度簡字第5909號中華民國95年9 月28日第一審判決（聲請簡易
判決處刑，95年度偵字第16462號）提起上訴，本院判決如下：
    主  文
上訴駁回。
    理  由
一、本件被告乙○○涉犯刑法第276 條第2 項之罪嫌，其法定刑
    為死刑、無期徒刑、最輕本刑為3 年以上有期徒刑以外之罪
    ，被告於本院審理程序進行中就被訴事實為有罪之陳述，由
    本院告知簡式審判程序之要旨並聽取其與公訴人之意見，經
    被告同意適用簡式審判程序後，本院亦認無不得或不宜改依
    簡式審判程序進行之處，爰依刑事訴訟法第273 條之1 第1
    項規定，本院合議庭裁定被告所涉上開罪嫌，進行簡式審判
    程序，合先敘明。
二、本案經本院審理結果，認為台灣高雄地方法院95年度簡字第
    5909號判決認事用法及量刑均無不當，應予維持，並引用前
    揭判決書記載之事實、證據及理由之記載（如附件，含檢察
    官聲請簡易判決處刑書）。
三、公訴人上訴意旨略以：原審被告違反注意義務之程度嚴重，
    且本件被害人家屬雖已與被告及其所屬東和鋼鐵企業股份有
    限公司（以下簡稱東和鋼鐵公司）達成和解，惟被告每月僅
    須支付新臺幣（下同）5 千元予公司，即可免除刑事責任，
    且被告始終未對被害人家屬道歉，深刻反省其錯誤，造成被
    害人家屬極大痛苦，被告犯罪後態度不佳，原審量刑顯然過
    輕，請求從重量刑等語。按量刑輕重，係屬事實審法院得依
    職權自由裁量之事項，苟已斟酌刑法第57條各款所列情狀而
    未逾越法定刑度，不得遽指為違法（最高法院72年臺上字第
    6696號、75年臺上字第7033號判例參照）。又在同一犯罪事
    實與情節，如別無其他加重或減輕之原因，下級審量定之刑
    ，亦無過重或失輕之不當情形，則上級審法院對下級審法院
    之職權行使，原則上應予尊重（最高法院85年度臺上字第
    2446號裁判意旨參酌）。本件原審以被告犯罪事證明確，復
    審酌被告以駕駛怪手為其業務，對於駕駛怪手之安全，原應
    有較高之注意義務，其竟疏於注意造成本件事故，並使被害
    人盧俊廷因而死亡，其過失犯行所造成之損害重大而無可回
    復，誠屬不該，被告本件之過失犯行非可輕恕，惟另審酌被
    告於警詢及偵查中始終坦承犯行，並已與被害人家屬達成和
    解，由被告任職之東和鋼鐵公司賠償被害人家屬800 萬元，
    犯後態度尚稱良好等一切情狀，引依刑法第2 條第1 項前段
    、第74條第1 項第1 款、第276 條第2 項，修正前刑法第41
    條第1 項，罰金罰鍰提高標準條例第1 條前段，修正前罰金
    罰鍰提高標準條例第2 條之規定，判處有期徒刑5 月，並諭
    知如易科罰金，以銀元300 元即新臺幣900 元折算1 日，並
    諭知緩刑2 年。本院認原審認事用法，均無違誤，量刑亦已
    審酌被告之過失程度、造成被害人死亡之嚴重結果，並考量
    被告已與被害人家屬達成和解等情狀，量刑亦屬允當。又被
    告與其所屬之東和鋼鐵公司就本件侵權行為事件，依法應負
    連帶賠償責任，而被告與東和鋼鐵公司已於95年6 月8 日與
    被害人家屬達成和解，並給付被害人家屬800 萬元，被害人
    家屬亦同意不再向被告及東和鋼鐵公司要求賠償，有和解書
    1 份在卷可稽（見偵查卷第15頁至第16頁），雖被害人家屬
    喪失至親，精神上所造成之痛苦甚鉅，且永遠難以回復，惟
    被害人家屬亦因前開和解之成立，應稍足以彌補其等之財產
    上損害，至被告與東和鋼鐵公司內部間如何分擔前開賠償額
    ，即非被害人家屬所得置喙，尚難認東和鋼鐵公司考量被告
    之工作表現及經濟情狀等情事，同意僅每月對被告扣薪5 千
    元，遽認被告犯後態度不佳甚明。上訴人上訴意旨認原審判
    決過輕，指摘原判決不當，為無理由，應予駁回。
據上論斷，應依刑事訴訟第455 條之1 第1 項、第3 項、第368
條、第364 條、第373 條、第273 條之1 第1 項，判決如主文。
本案經檢察官甲○○到庭執行職務。
中    華    民    國    95    年    12    月    26    日
                  刑事第十二庭  審判長法  官  施柏宏
                                      法  官  黃宗揚
                                      法  官  洪能超
以上正本證明與原本無異。
不得上訴。
中    華    民    國    95    年    12    月    26    日
                                      書記官  曾小玲


司法院資訊處製作；財團法人民間司法改革基金會備份。
